# 请教陈版，联营企业没实缴处理正确嘛？

提问人：SS1111 时间：2023-07-31 22:07:09
案例： 2020 年 1 月 1 日，甲乙公司共同成立A公司，注册资本 100 万；甲乙均为认缴；甲公司持股30%，乙公司持股70%，章程约未明确约定根据实际比例还是认缴比例享有收益权；甲公司对A公司按权益法联营核算；假设 2020 年度实现净利润 10 万， 2021 年度实现净利润 10 万， 2022 年度实现净利润-5万； 2023 年 1 月 1 日，甲乙公司完成全部实缴， 2023 年度实现净利润 10 万；截止2023 年 12 月 31 日A净资产 125 万（实收资本 100 万，未分配利润 25 万）。
问题： 1 、根据公司法，对于章程未明确约定收益分配按照认缴比例，还是实缴比例的，应按实缴比例，那么A公司在2020-2022年度不需要做账务处理；
2 、 2023 年度，甲公司单体报表的账务处理：
借：长期股权投资-成本 30 万
贷：银行存款 30 万
借：长期股权投资-损益调整7.5万
贷：投资收益 7.5万

回答人：chenyiwei
如果双方股东均未实缴，但对于出资额的实缴有明确的时间表、财力和实缴的意愿，则在双方均未实缴的特殊情况下，可以按认缴比例计算在被投资企业净利润中可享有的份额，据此进行权益法核算。而不是递延到实缴完成后才确认权益法下的损益调整、其他权益变动份额。

提问人：ku158 时间：2023-08-07 15:49:13
陈老师 请问假如两方共同投资 一方已实缴 未实缴一方按照权益法核算 在子公司盈利时不确认投资收益 亏损时按照持股比例确认预计负债（以认缴额为限） 该处理是否正确

回答人：chenyiwei
如有明确约定，且对于未实缴出资一方的缴款意愿和时间能够合理估计的，则还是建议首先按约定处理。没有约定或约定不明确时，再如你所述按谨慎原则处理。